Inventaris van het archief van het Ministerie van Binnenlandse Zaken: Bureau Invordering, (1942) 1945-1960 (1976)
Nationaal Archief, Den Haag
- Persoonsdossiers
  - Stukken betreffende de terugvordering van voorschotten, verleend aan naar het buitenland vertrokken Nederlanders, 1919-1976.; div.nrs.; 60 pakken, 986 omslagen en 29 stukken
    - Wiel, A. van der 1944-1955, 1324
    - Wienecke, E.A. 1944, 1325; stuk
    - Wigman-Brust, J.J. 1952-1958, 1326
    - Wijler-Haagens, M. 1945, 1327
    - Wijnberg, S. 1945-1952, 1328
    - Wijnschenk, K.G. 1943-1953, 1329
    - Wijte, G.N. 1942, 1330; stuk
    - Wijtenburg, M.J. 1942-1949, 1331
    - Wijze, S. de 1942-1958, 1332; pak
    - Wilde, C. de 1946-1956, 1333
    - Wilde, M. 1948-1956, 1334
    - Wilk, S. 1943-1952, 1335
    - Wille, H.G. 1943-1956, 1336
    - Winden, C.A. van der 1944-1960, 1337
    - Wingerden, H.J. van 1949-1957, 1338
    - Winter, A. 1942-1959, 1339
    - Winters, E. 1943-1961, 1340
    - Wissel, H.J. van den 1944-1958, 1341
    - Witjas-Westreich, E. 1946-1960, 1342
    - Witteboon, J. 1943-1954, 1344
    - Wittenberg, Y.W. 1944, 1345; stuk
    - Witzenhuizen, S. 1944-1948, 1346
    - Wolf, J. 1942-1951, 1347
    - Wolff, M.S. 1943-1956, 1348
    - Wolterman, G. 1949-1960, 1349
    - Wortelboer, G. 1942-1950, 1350
    - Woudenberg, W. 1945-1958, 1351
    - Wout, C. 1943-1963, 1352
    - Wouters, T.J.F. 1945-1961, 1353
    - Wurstijsen-Canal, D. 1942-1945, 1354
    - Zadoks, E. 1942-1957, 1355
    - Zalcman-Bak, A.M. 1942-1954, 1356
    - Zangen, H.H. 1943-1953, 1357
    - Zangen, M.S.E. 1943-1957, 1358
    - Zangen, O. 1943-1965, 1359
      Openbaarheid beperkt tot 01-01-2041
    - Zangen, S.M. 1942-1955, 1360
    - Zeep, H. van der 1942, 1361; stuk
    - Zeventer, T. van 1945-1959, 1362
    - Zila Belinfanta-Palunis 1942-1944, 1363
    - Zilverberg-Boas, M. 1944-1956, 1364
    - Zody, J.S. 1943-1957, 1365
    - Zon, H.G. van 1945-1962, 1366
    - Zonligt-Blitz, H. 1943-1955, 1367
    - Zwan, F. van der 1947-1958, 1368
    - Zwart, P.G. de 1944-1960, 1369
    - Zwerver, L.W. 1945-1959, 1370
    - Zwets, J.C. 1945-1953, 1371
    - Zwiebel, H. 1945-1957, 1372
    - Zwol, A.G. van 1945-1956, 1373
    - Zwolle, S. 1945-1952, 1374
  - Stukken betreffende ondersteuningsgeschillen, Blok, R - Zijden, J. van der, met bijlagen 1919-1944, 1945-1952.; 1; 1 pak
  - Stukken betreffende de terugvordering van voorschotten, verleend aan naar het buitenland vertrokken Nederlanders, 1935-1961.; 2-268; 267 pakken
    Voornamelijk B-dossiers, echter ook enkele dossiers inzake verzoeken om ondersteuning krachtens de Armenwet.
    - Aa, E.H. van der - Abuys, A. 1944-1959, 2
    - Acathan- D. - Akse-Hobé C. E. 1940-1958, 3
    - Allen, P. van - Allot, A.L. 1943-1958, 4
    - Alofs, T.C. - Amorison, H.G. 1944-1959, 5
    - Anker, v.d., Ch.- Aptroot, B. 1941-1957, 6
    - Arbeek, M. - Aronson, L. 1943-1956, 7
    - Aronson, M.D. - Ayoudi, Saleh Edin El 1943-1957, 8
    - Baak, B. - Baggen, E. 1942-1956, 9
    - Baggen-Bround, A. - Bakkum C. van 1942-1959, 10
    - Bakx, F. - Bänziger, J.E.J. 1942-1957, 11
    - Barbé, C. - Bastings, J.J.H. 1939-1958, 12
    - Batavier, E. - Beek, M. van 1944-1960, 13
    - Beek-Dach, S. - Beers, A. van 1942-1957, 14
    - Beers, A.K.J.A. - Belinfanta, D. 1941-1959, 15
    - Belinfante, F. - Berentsen, B. 1943-1959, 16
    - Berg, A.C. van den - Berg-van Steijn, A.R. 1943-1956, 17
    - Bergamin, L. - Berkheij-Plokker, J. 1944-1958, 18
    - Berkhout- Beus-Linden, M.W. T. de 1943-1956, 19
    - Beusekom, P.A.H. van - Biever-Taal, H. 1943-1957, 20
    - Bieze, G. - Blauw-de Ridder, A.C.P. 1944-1957, 21
    - Blauw, C.F. - Blitz, M. 1941-1958, 22
    - Blixt, B.J.E. - Blonk, C. 1944-1955, 23
    - Blonk, J. - Boekwyt-Taen, M.T.M. 1942-1959, 24
    - Boele-Sadee, D.K. - Boeren, N. 1942-1957, 25
    - Boerkom, H.J. - Bons, A.J. 1943-1957, 26
    - Bons, J. - Boomsma-Terpstra, T. 1943-1958, 27
    - Boon, D.J. - Boruchowitz, L. 1941-1956, 28
    - Bos, A. - Bosman, D. 1943-1957, 29
    - Bosman-Duits, H. - Boutkan, C. 1943-1958, 30
    - Bouvrie, M. - Bravenboer, R. 1943-1958, 31
    - Brennan, W. - Breymann, R.L. 1943-1958, 32
    - Breda, J. - Bragt, C.J. 1941-1957, 33
    - Briegleb-Berkemeier, M.B. - Broer-Boender, D. 1944-1958, 34
    - Broere, A. - Brouwer, J. 1944-1957, 35
    - Brouwer, J.H. - Bruin, W.C.A. de 1943-1958, 36
    - Bruine, M.H. de - Bueker, J.B. 1940-1958, 37
    - Bühler, J.C. - Bürmann, G. 1944-1957, 38
    - Busch, J.B. - Buuron, M. 1942-1959, 39
    - Buwalda, K. - Canters-Mulder, C.M.W. 1940-1959, 40
    - Carbaat, P. - Catsburg, A. 1943-1959, 41
    - Catz, H.J. - Claves, A.S. 1940-1958, 42
    - Cleef-Smekens, A. van - Coffers-Goos, J. 1944-1957, 43
    - Cohen, A.M. - Cohen, S. 1943-1956, 44
    - Cohen Tervaert, A - Coppes, H. 1944-1958, 45
    - Corbee, A. - Crets-Crespin, F.J.R.E. 1944-1958, 46
    - Crevel, T. van - Dam, H. 1942-1956, 47
    - Dam-Frometh, S. van - Davids, K. 1942-1958, 48
    - Davids, L. - Dekkers, W.Q. 1943-1959, 49
    - Delarue-Wouters, C. - Deyl, D.G. van 1942-1958, 50
    - Diamant, J. - Dijk, J. van 1944-1958, 51
    - Dijk, J. van - Dikker, R. 1941-1959, 52
    - Dill, B.T.L. van - Donders, H. 1941-1959, 53
    - Dongen, E. - Dorp, J. van 1943-1956, 54
    - Dorp J.H. van - Driel A. van 1940-1958, 55
    - Driel-Ulrich H. van - Duis, F. 1940-1960, 56
    - Duisenberg, J.M. - Duwar, H.G. 1942-1958, 57
    - Duwer, H.G. - Eden, D.O. 1944-1959, 58
    - Eder, B. - Eisma, C.W. 1944-1960, 59
    - Ekel, H.F.J. - Elschot, A. 1944-1959, 60
    - Elshof, G. - Endtz, H.A.A. 1944-1959, 61
    - Emmelo, A.A.J. van - Engelsman, C. den 1942-1958, 62
    - Enter, P.J. - Essink, J. 1944-1958, 63
    - Esso, H. van - Eysten, C.A.H. 1940-1960, 64
    - Facee-Schaeffer, C.H. - Feijtel, J. 1943-1959, 65
    - Fial-Doddema, R. - Fogel-Soubotnikof, B 1942-1959, 66
    - Fokkelman, W.P. - Frank, P. 1935-1959, 67
    - Franke, P. - Frenkel, E. 1940-1955, 68
    - Frenkel, H - Fust-Ruckes L.H.P. 1943-1957, 69
    - Gaag, A.C. van der - Gasch, J. 1943-1958, 70
    - Gassan, R. - Geering, J. 1943-1959, 71
    - Geerling, J. - Gelderen van de-Paepe, M.L. 1942-1956, 72
    - Gelderen, P.H. van - Gerrits, G. 1942-1956, 73
    - Gerrits, G.M. - Ghyselinck, M.J. 1943-1956, 74
    - Gibbon, C. - Gnodde, H.L. 1943-1957, 75
    - Go, P.G. - Goldschmidt-Packert, I. 1942-1956, 76
    - Goldsteen, M. - Götken, H.G. 1943-1957, 77
    - Gottfried, Ch.- Graaf, L.J. de 1943-1958, 78
    - Graaf, M. de - Grapendaal, L. 1937-1958, 79
    - Grashuis, G.F. - Grishaver, J. 1943-1959, 80
    - Grobben, B. - Groenveld, M. 1943-1959, 81
    - Groes, S.E. - Groot-Pienbroek, A.A.C. van 1940-1955, 82
    - Groote, C. de - Guijt-Meyer, R. 1943-1959, 83
    - Haaf, B. de - Haan, A.G. van de 1942-1956, 84
    - Haanappel, J.G. - Hafkamp, J.P. 1943-1957, 85
    - Hage, E.M.V. - Halverstad, E 1944-1959, 86
    - Ham, A.A.E. van - Harding, A 1940-1949, 87
    - Hardijzer, P.W. - Hartmans, J. 1940-1956, 88
    - Hartog, H - Havenkamp, A.J. 1943-1957, 89
    - Haver-Dijkhorst, A. - Heidsieck, J.E. 1942-1956, 90
    - Heersema, D. - Heins, U. 1942-1956, 91
    - Heijden-Aarts, G. van der - Henny, L.M. 1944-1956, 92
    - Heirsch-Vissers, E.E. - Heijden, F. van der 1943-1958, 93
    - Henny, C. - Herst, W.A. 1943-1955, 94
    - Hert, A. d' - Hessing, J. 1942-1957, 95
    - Hest, G.M.A. van - Heywegen, J.T. 1944-1959, 96
    - Hidalgo, L. L. - Hoek, C.H. 1942-1957, 97
    - Hoek, D. - Hofma, G. 1944-1959, 98
    - Hofman, P.K. (fam.) 1942-1958, 99
    - Holdert-de Haas, P.A.J. - Holtuin, G.L.J. 1944-1959, 100
    - Holtz, H.C. - Hooft, P.C. van de 1942-1960, 101
    - Hoog, J. - Hoogwerf, A. 1941-1956, 102
    - Hooiveld, J. - Hosten, L. 1940-1958, 103
    - Houben, A.T. - Hudepool, J.C. 1944-1958, 104
    - Huibregtse, C. - Huysmans, J.C. 1944-1959, 105
    - Ibelings, E. - Jaartsveld, A.M. 1942-1957, 106
    - Jacob, G.A.A.M. - Jagers-Splinter, C.E. 1944-1954, 107
    - Jagt-de Winter, A. van de - Jansen, S.M. 1940-1957, 108
    - Janssen, J. - Jillings, H. 1935-1957, 109
    - Jol, C. - Jong, J. de 1936-1959, 110
    - Jong, J.C. de - Jongepier, P.J. 1943-1959, 111
    - Jongerling, A. - Jutte, G.H. 1944-1957, 112
    - Kaak, H.C. - Kamerbeek-Sanders, J.I. 1943-1957, 113
    - Kam, E.J. - Kandel, J. 1943-1957, 114
    - Kann, E.P. - Kartner, P.A.L. 1943-1958, 115
    - Kasimir, G. - Kaufmann, C.E.J.C. 1943-1961, 116
    - Kea, H.G. - Kelsen, M. 1940-1955, 117
    - Keij, G. - Kiwia, C. 1942-1956, 118
    - Kema, J. - Kermans, A. 1943-1959, 119
    - Kern, C.J. - Keuzenkamp, J. 1943-1959, 120
    - Klaarenbeek, J.C. - Kleyn, L.J.K.A. 1943-1957, 121
    - Kleijn, N.B. - Klijzing, F.J. 1942-1956, 122
    - Knol, H. - Koegler, L. 1943-1956, 123
    - Koekoek, A. - Köhler, R.C. 1944-1956, 124
    - Kohn, E. - Koxhoorn, J.J. 1942-1956, 125
    - Kolb, A - Koning-Slagmolen, A. 1943-1957, 126
    - Koning, A.B.B. de - Kooistra, W. 1943-1957, 127
    - Kooke, H. - Koorstra, K. 1943-1956, 128
    - Kop, G. - Korput-Dakowski, H. v.d. 1943-1957, 129
    - Kors, A. - Köther, W.J. 1943-1959, 130
    - Kotkamp, J. - Kramp, T.L.J. 1943-1958, 131
    - Krane, H. - Kroes, A.C. 1943-1958, 132
    - Kroes, C. - Kruts, M. 1942-1959, 133
    - Kruijer, J.F. - Kuivenhoven, N. 1941-1959, 134
    - Kulk, C.J. - Kijzers du Bois, M. 1943-1955, 135
    - Laagwater-Scherpenzeel, C.A.E. - Laet-Beulens, C.L. de 1942-1958, 136
    - Lagcher, A. - Langeweg, A. 1943-1957, 137
    - Lang, C. de - Lans, W. 1942-1957, 138
    - Lans, W.P.F. - Lauffer, T. 1942-1958, 139
    - Laurens, H. - Leest, M. van der 1943-1957, 140
    - Leeuw, A. de - Leeuwen, H. van 1944-1957, 141
    - Leeuwen, I. van - Lelie-van Aelst, V.A. 1943-1956, 142
    - Lelie, J. - Leopold, H. 1943-1959, 143
    - Leppe, L. de - Leyten, W.C.A. 1943-1958, 144
    - Libeton, B.C. - Ligt, M. de 1944-1956, 145
    - Ligthart, P. - Linden, R.J.W. van der 1941-1959, 146
    - Lindenbergh, I.M. - Lohuizen H.P.S. van 1944-1957, 147
    - Lokken, J. - Lorjé, H.G. 1944-1957, 148
    - Los, H.P.L. - Lümer, J.H. 1941-1959, 149
    - Luijcx, P.J. - Maarleveld, G. 1943-1959, 150
    - Maas, A.M. - Magnus, W.O.C. 1944-1957, 151
    - Mahler, S.G. - Manni, K.C. 1943-1959, 152
    - Mans, J.P. - Mars, P. 1943-1959, 153
    - Martens, A. - Matser, W.D. 1940-1959, 154
    - Matteman, S. - Meer, T.B. van der 1944-1958, 155
    - Meerburg, A. - Melis, W.A.M. 1943-1958, 156
    - Melisse, A.M. - Meppelink, R. 1941-1959, 157
    - Merkestijn, D.C.W. van - Meurs, A. 1943-1958, 158
    - Meurs, G.M. - Meyer, W.F. 1943-1957, 159
    - Meyering, H. - Milborn, H. 1944-1959, 160
    - Milford, J.A. - Mok, S. 1941-1957, 161
    - Mol, C. - Monden, G. 1943-1959, 162
    - Monden, M.C. - Moppes, H.A. van 1940-1959, 163
    - Morauw - Muhlen, A.D. Zur 1941-1957, 164
    - Muhlen, B.F.G. Zur - Mulkens, H.G. 1940-1959, 165
    - Mulle, V. - Muys, K.G.W. 1944-1957, 166
    - Naborro, E. - Neeft, K. 1940-1961, 167
    - Neelmeyer, D.C.L. - Nielen, C. 1943-1959, 168
    - Nieman, A. - Nol, J. van de 1943-1955, 169
    - Noach, B. - Nouwens, W.F. 1941-1956, 170
    - Nouws, H.F.J. - Nysten, H. 1943-1959, 171
    - Obbes, P. - Olijve, W. 1941-1959, 172
    - Omloo-Fermont, M.H. - Op den Brouw-Klijnsmit, W.P. 1941-1957, 173
    - Opgelder, D. - Oussoren, D. 1940-1958, 174
    - Out, A. - Oznowicz, S. 1943-1956, 175
    - Paal, J.S.F. - Papeveld, van, Arie 1943-1958, 176
    - Pas-Haase, U.E.L. - Peerlings, P.H. 1939-1959, 177
    - Peeters, A.E. - Peltzer, K. de 1943-1958, 178
    - Pen, F. - Pestman, A. 1943-1958, 179
    - Peter, K. - Piest, H.H. 1944-1959, 180
    - Pieters, A.J.M.A. - Pinxteren, W.A.J.C.M. 1940-1957, 181
    - Pisart, J. - Pluymackers, W. 1941-1958, 182
    - Podlunsek, M. - Polak, H.B. 1944-1957, 183
    - Polak, I. - Ponse, H.C. van 1942-1958, 184
    - Ponsen, D.C. - Portnova, D. 1943-1958, 185
    - Poscher, W.K. - Pownall, W.R. 1944-1958, 186
    - Praag, A. van - Princen, C.A. 1943-1953, 187
    - Prins, A. - Proost, I. 1940-1955, 188
    - Proper, B. - Quintus-van Holten, A.A.E. 1942-1958, 189
    - Quirijns-Visser, A. - Ramakers, J. 1942-1958, 190
    - Ramakers, W. - Reedijk, C. 1943-1957, 191
    - Reek, A.J. - Reindertse, K.J.G. 1936-1958, 192
    - Reindorp, H. - Retzema, J. 1943-1959, 193
    - Reuchlin, O. - Ridders, R. 1944-1958, 194
    - Riebeek, J.H.M. - Rijt, N.L.A. van der 1940-1958, 195
    - Rike, P.Ch. - Rodriques-Bak, R. 1943-1959, 196
    - Roë, B. - Roggeveen, F.L. 1944-1959, 197
    - Roggeveen, M. - Roode, G. 1944-1956, 198
    - Roode, C. de - Roosmalen, A. van 1943-1957, 199
    - Root-Polak, E. - Rosendahl, E.F. 1942-1958, 200
    - Rosendahl Huber, A.E. - Rozing, H.C. 1942-1955, 201
    - Rubbens-Arendt, S.L. - Rutgers, H.A. 1941-1958, 202
    - Rutgers, H.K. - Sandee, P. 1952-1958, 203
    - Sanden, J.N. van de - Saxen Wagenaar, S.F. van 1944-1957, 204
    - Schaaf-Tromp, A. - Scheepbouwer, W. 1944-1957, 205
    - Scheepers, L.F. - Scheurman, J.J. 1942-1956, 206
    - Scheurwater, G. - Schmid, L. 1944-1957, 207
    - Schmidt-Fontaine, A. - Scholten, E.H. 1944-1959, 208
    - Scholten, F. - Schouten, G. 1944-1958, 209
    - Schouw, H.F. - Schuilenburg, J. 1944-1958, 210
    - Schuit, X.A. - Schuurs, G. 1944-1959, 211
    - Schuyff, J. - Sekeris, J. 1943-1958, 212
    - Senator, M. - Simon, E.C. 1943-1960, 213
    - Simon, F.B.J. - Sjouwerman, T. 1941-1959, 214
    - Sjouwerman-Friedrich, R. - Sloot, A.A. 1943-1959, 215
    - Sloot, A.J. - Sman, M. 1943-1958, 216
    - Smedes, K. - Smit, H.J.H. 1941-1958, 217
    - Smit, I. - Smulders, R. 1939-1956, 218
    - Snakenbroek, D.H. - Soesan, B. 1941-1959, 219
    - Soesman-Prick, J.C.M. - Souwerbren, J.J. 1943-1957, 220
    - Spanbroek, A.S.P. - Spierings, G.W.C. 1943-1959, 221
    - Spierings, H.A. - Stals, P. 1941-1959, 222
    - Stam, A. - Stellingenwerf, H.M. van 1940-1958, 223
    - Stellingenwerf, J.L. van - Stibbe, A. 1943-1958, 224
    - Stibbe, D. - Stönner-Visser, G. 1941-1959, 225
    - Stoof, J. - Strouken, K.H.D. 1943-1959, 226
    - Stumpel, T.P.J. - Svensjö, E. 1942-1957, 227
    - Swaab, C - Szijmkowiak, S. (fam.) 1942-1958, 228
    - Taal, F.- Tent, B.J. van 1942-1959, 229
    - Terburgh, J.T. - Thijssen, J. 1942-1958, 230
    - Thijssen, J.H. - Tierolf, J.S. 1943-1957, 231
    - Tiggelen, G.A. van - Tolman, C. 1940-1958, 232
    - Tombrink, H. - Troostenburg de Bruyn-Spitzmüller, E. 1938-1959, 233
    - Trotsenburg, B.H. van - Tijssen, M.J. 1936-1960, 234
    - Ubbink, J.B. - Veelenturf, J.J.P. 1935-1960, 235
    - Veenboer, P.A.G. - Veerman, P.P. 1941-1959, 236
    - Veffer, J. - Vellekoop, C. 1943-1958, 237
    - Vellekoop, J.A. - Verbon, W.J. 1941-1961, 238
    - Verboom, H. - Verhulst, T. 1942-1959, 239
    - Verkade, J.N. - Verroen, R.J. 1943-1958, 240
    - Versantvoort, F. - Vervorst, F. 1942-1959, 241
    - Verwaal, E. - Visser, A.P. 1942-1959, 242
    - Visser, B. - Visser, W.A. 1942-1958, 243
    - Visser, A.J. de - Vliet, J.C. van 1941-1957, 244
    - Vliet, M. van - Vonk, A. 1943-1957, 245
    - Vonk, C. - Voorting, M.N.M. 1942-1958, 246
    - Voortman, G.J. - Voskuil, L.F. 1942-1959, 247
    - Vosse, B. - Vriend-Pfandt, J.J.M. de 1941- 1959, 248
    - Vries, F. en L. de - Vries, P.J.G. de 1945-1956, 249
    - Vries, R. de - Waard, J. van 1944-1958, 250
    - Waarden, C.J. van - Wal, C. van der 1942-1957, 251
    - Wal, D. van der - Wantania, W.C. 1944-1957, 252
    - Wante, P.J. - Weers, J. de 1941-1960, 253
    - Weert, E. - Weppelink, J. 1940-1957, 254
    - Werd, N.J. de - Westenberg, C.J. 1942-1957, 255
    - Westendorp, A. - Wezema, W.D. van 1943-1958, 256
    - Wielen, W. van der - Wijnant-Schomaker, M.A. 1942-1958, 257
    - Wiggen, A.R. van - Wielen, J.J. van der 1940-1959, 258
    - Wijnberg, A. - Wijntjes, G.A. 1940-1958, 259
    - Wijnvoort, A.F. - Wilson, A.J. 1943-1958, 260
    - Wilson, E. - Wit, G.J. de 1940-1959, 261
    - Wit, H. de - Wolff, C.S.J. 1942-1959, 262
    - Wolgen, G. - Wouterse, J.B. 1942-1959, 263
    - Wouw, J.A.A. - Zaalberg, H.N. 1944-1959, 264
    - Zaanen, D. van - Zeist, J. van 1942-1958, 265
    - Zeldenrust, J. - Zonneveld, P.C. 1941-1957, 266
    - Zonneveld, R. - Zwaan, J. 1942-1958, 267
    - Zwaan, J. van der - Zwolle, J. 1943-1957, 268
  - Stukken betreffende de terugvordering van voorschotten, verleend aan naar het buitenland vertrokken Nederlanders, 1942-1971.; 1375-1955; 4 pakken, 582 omslagen en 1 stuk
    B-dossiers, behalve nr. 1375.
    - Stukken betreffende de terugvordering van nooduitkeringen aan Urker vissers, Bakker, J. - Ruiten, M. 1952-1959, 1375
    - Aarden, F. 1955-1961, 1376
    - Admiraal, J. 1959-1960, 1377
    - Albers, P. 1958-1960, 1378
    - Albinus, R.E. 1958-1960, 1379
    - Alphen, J. van 1960, 1380
    - Ambrosius, W.D. 1958-1961, 1381
    - Andel, N. van 1955-1961, 1382
    - Arkenbosch, J.H.M. 1961, 1383
    - Arkesteyn, F. 1952-1960, 1384
    - Aronson, L. 1957-1960, 1385
    - Arts, J.H. 1960, 1386
    - Arts, W.H.J. 1960, 1387
    - Assies-Arkensteyn, C.E. 1960, 1388
    - Autar, S. 1960, 1389
    - Avontuur, J.F. 1959-1960, 1390
    - Baars, A.M.R. 1956-1961, 1391
    - Baartmans, J.J. 1959-1960, 1392
    - Babbeko, J.C.H. 1960-1961, 1393
    - Bakker, A.H. 1950, 1394
    - Bal, D. 1942-1953, 1395
    - Bal, W.R.C. 1960, 1396
    - Balt, J. 1959-1960, 1397
    - Bant, L.P. 1961, 1398
    - Barendrecht, G. 1954-1960, 1399
    - Baron, H. 1961, 1400
    - Bartels, G.H. 1961, 1401
    - Basseluer, E. 1959-1961, 1402
    - Beijeman, C. 1956-1960, 1403
    - Beijer, B.C. 1961, 1404
    - Berg, F.W.F. van der 1960, 1405
    - Berg, G.H. van den 1957-1960, 1406
    - Berg, J. van den 1953-1959, 1407
    - Berg, L.E.M. van den 1958-1960, 1408
    - Berns, K.M.L. 1960, 1409
    - Beumer, D. 1957-1960, 1410
    - Beutler, R. 1960, 1411
    - Bijl, K. 1960, 1412
    - Bijl, R.L. 1945-1961, 1413
    - Bijl, W.B. van der 1960, 1414
    - Blans, R.E. 1952-1959, 1415
    - Blazer, B. 1951-1952, 1416
    - Blom, J. 1961, 1417
    - Blom, J.E. 1960, 1418
    - Blom, J.J. 1956-1960, 1419
    - Blonk-Philips, J.J. 1944-1953, 1420
    - Bloois-Goojers, R. 1960, 1421
    - Blufpand, E.A. 1957-1960, 1422
    - Boer, W.I. den 1961, 1423
    - Bogaard, H. van den 1959-1961, 1424
    - Bogers, W. 1960, 1425
    - Bolman, A. 1960, 1426
    - Bommel, G. van 1951, 1427
    - Bontenbal, A. 1957-1960, 1428
    - Boogaart, A.T. 1948-1959, 1429
    - Boomsluiter, J.C. 1960, 1430
    - Boon-van den Bogaard, M.A.G. 1960-1961, 1431
    - Booy, J.A.H.P. de 1954-1961, 1432
    - Bornemann, H. 1951, 1433
    - Bos, J. 1958-1960, 1434
    - Bos-Boterf, A. 1961, 1435
    - Bout, M. 1960-1961, 1436
    - Bouw, D.A. 1956-1960, 1437
    - Bouwman, L.A.H 1943-1960, 1438
    - Braak, J. ter 1960, 1439
    - Braam, D. van 1956-1960, 1440
    - Brassem-Kaljee, A.M. 1951-1961, 1441
    - Breevoort, P. van 1959-1961, 1442
    - Broekman, J.F. 1958, 1443
    - Broeyer, A.N. 1959-1960, 1444
    - Bronswijk, T.J. 1959-1960, 1445
    - Brouwer, E. 1946-1971, 1446
      Openbaarheid beperkt tot 01-01-2047
    - Bruijn, H.J. de 1959-1961, 1447
    - Bruin, W. 1956-1960, 1448
    - Bruinsma, H. 1958-1961, 1449
    - Buckert, C.L. 1957-1958, 1450
    - Bueno de Mesquita, A. 1944-1960, 1451
    - Burg, A.K. van der 1961, 1452
    - Buschgens, R.L.L. 1945-1960, 1453
    - Buuren, H. van 1947-1960, 1454
    - Buys, H.A. 1960-1961, 1455
    - Capelle-Kaarls, B.W.A. 1960, 1456
    - Cardozo, J.H. 1951-1960, 1457
    - Cas, P.J. 1957-1960, 1458
    - Christ, G.G. 1960-1961, 1459
    - Claessen, H.L. 1957-1960, 1460
    - Cohen, C.I. 1946-1958, 1461
    - Cohen, E.H. 1943-1956, 1462
    - Cohen, J. 1947-1954, 1463
    - Coppens, G.C.T. 1959-1960, 1464
    - Croin-Meyer, H.J. 1959-1960, 1465
    - Dam, A.E. 1946-1960, 1466
    - Dam, L. van 1960, 1467
    - Dame, J.J. 1960, 1468
    - Damhuis, P.W.J. 1960, 1469
    - Dartel, J.N. van 1959-1961, 1470
    - Deddes-Odinot, E.J. 1959-1960, 1471
    - Degenhart, J.H.A. 1959, 1472
    - Dias-Santilhano, F. 1959-1961, 1473
    - Dijkema, A.M. 1946-1947, 1474
    - Dijkhuizen, H.J. 1960, 1475
    - Dijkstra, G. 1961, 1476
    - Dijkstra, H. 1960, 1477
    - Dobbelsteen, W.N. 1955-1956, 1478
    - Doesburg, C.G.J. 1961, 1479
    - Dolleman, C.N. 1961, 1480
    - Drijver, C.F.F. 1955-1961, 1481
    - Drinckwaard, J. 1958-1960, 1482
    - Druisten, H. 1960-1961, 1483
    - Dubois, G.J. 1954-1961, 1484
    - Ducardus, R. 1961, 1485
    - Duif, H. 1959-1960, 1486
    - Duijl, J.C.H. van 1960, 1487
    - Duistermaat, G.W.E. 1958-1960, 1488
    - Duits, J.H. 1959-1960, 1489
    - Duyvenbode-Varkevisser, D 1959-1960, 1490
    - Dwinger-Karmel, B.K. 1945-1961, 1491
    - Eck, B.M. van 1960, 1492
    - Edie, P. 1960-1961, 1493
    - Eding, M.P. 1957-1961, 1494
    - Eier, G. 1958-1961, 1495
    - Eijer, C. 1952-1960, 1496
    - Eijk, B. van 1961, 1497
    - Eijk, F.X.A. van 1961, 1498
    - Eijkelboom-Piccardt, L.H. 1960, 1499
    - Embden, A.M. van 1942-1958, 1500
    - Engers, A. (fam.) 1942-1959, 1501; pak
    - Erich, J.T. 1961, 1502
    - Erp, A.I.J.M. 1961, 1503
    - Erp, P.J.H. 1950-1959, 1504
    - Es, A.T.E. van 1957-1961, 1505
    - Es, H.J. van 1960, 1506
    - Esch, L. van 1958-1960, 1507
    - Etman, R. 1959-1961, 1508
    - Ettinger, W.B. van 1958-1959, 1509
    - Everduin, S. 1961, 1510
    - Eyskoot, F. 1961, 1511
    - Fieyra, I. 1951-1954, 1512
    - Flier, H. 1958, 1513
    - Flierenburg, A.J. van 1960, 1514
    - Fraenkel, H.M. 1949-1960, 1515
    - Frances, G.L. 1956-1960, 1516
    - Frank, J. 1954-1960, 1517
    - Fransen, A. 1960-1961, 1518
    - Frije-Schellekens, T. 1950-1951, 1519
    - Furth, L. 1943-1956, 1520
    - Galesloot, J.A. 1960, 1521
    - Garthoff, F.J. 1957-1958, 1522
    - Gasteren, J. van 1942-1952, 1523
    - Geboers, P. 1960, 1524
    - Geelkerken, D. 1960, 1525
    - Geense, B.P. 1961, 1526
    - Geerlings, B.W. 1955-1960, 1527
    - Geitenbeek, C. 1959-1960, 1528
    - Gelooven, T. van 1956-1960, 1529
    - Geraedts-Schiffers, G.D. 1960, 1530
    - Geuns, H. van 1957-1961, 1531
    - Giessen, J.J. 1945-1961, 1532
    - Gonter, A.C. 1960-1961, 1533
    - Gool, G.A. van 1958-1960, 1534
    - Goudeketting-Wolff, E. 1945-1960, 1535
    - Gouweloos, J.P. 1957-1960, 1536
    - Graaf, J. van der 1958-1959, 1537
    - Graaf, T. van de 1945-1959, 1538
    - Graaff, K. 1959-1960, 1539
    - Graaff, T.J. de 1960-1961, 1540
    - Graafhuis, P.J. C. 1952-1960, 1541
    - Grand, H. le 1945-1961, 1542
    - Grebnijw, L.R. 1958-1960, 1543
    - Greef, J.E. de 1959-1960, 1544
    - Groen, A.J. 1960-1961, 1545
    - Groen, J.G. 1960, 1546
    - Groeneveld, A.J.H. 1961, 1547
    - Groeneweg, C. 1960, 1548
    - Groeneweg, J.J. 1961, 1549
    - Groodt, J. de 1960, 1550
    - Groof, H.T. de 1950-1960, 1551
    - Groot, J. de 1960-1961, 1552
    - Grooters, C. 1960, 1553
    - Grootkerk, K. 1959-1960, 1554
    - Grüteke, J. 1961-1962, 1555
    - Gubbels, F.H. 1961, 1556
    - Guns, H. 1959-1961, 1557
    - Haan, B. de 1961, 1558
    - Haan, B.R. de 1956-1960, 1559
    - Haar, E.A. ter 1944-1957, 1560
    - Haartman, A.M.J. 1954-1959, 1561
    - Hage, W.B. 1961, 1562
    - Hakkaart, P.F. 1957-1960, 1563
    - Hal, J. van 1951-1960, 1564
    - Hameleers, L.H. 1954-1960, 1565
    - Hammelburg, K. 1948-1960, 1566
    - Hammerstein, A.J.M. 1960, 1567
    - Hanewald, T. 1960, 1568
    - Hart, D. 1961, 1569
    - Hart, J. 1945-1961, 1570
    - Harteloh, G.A. 1959-1960, 1571
    - Harteloh-Grashuis, L. 1958-1960, 1572
    - Hartingsveld, A. 1959-1961, 1573
    - Hartog, N. den 1960, 1574
    - Haslinghuis, H.P. 1960, 1575
    - Heck, A.H.F.O. 1960-1961, 1576
    - Heetveld-Poloczek, R. 1950-1960, 1577
    - Heezen, C.P. 1955-1960, 1578
    - Heinemann, H. 1955-1959, 1579
    - Heins, G.H. 1958-1960, 1580
    - Helderman, H.A. 1944-1958, 1581
    - Hempe, J.M.J. 1960, 1582
    - Herdtmann-von Schütz, M.L. 1949-1958, 1583
    - Herrema, A. 1960, 1584
    - Hest, F.A. van 1960, 1585